【裁判字號】    98,簡上,897
【裁判日期】    980831
【裁判案由】    詐欺
【裁判全文】
臺灣板橋地方法院刑事判決             98年度簡上字第897號
上  訴  人
即  被  告  乙○○
上列被告因詐欺案件，不服本院中華民國98年6 月8 日98年度簡
字第3602號第一審簡易判決（聲請簡易判決處刑案號：98年度偵
字第8447號），提起上訴，本院管轄第二審之合議庭判決如下：
    主  文
上訴駁回。
乙○○緩刑貳年，並應於判決確定後參個月內向公庫支付新臺幣
參萬元。
    事  實
一、乙○○明知於犯罪集團專門收集人頭帳戶用以犯罪之社會現
    象層出不窮之際，若將自己之金融帳戶存摺及金融卡出售、
    出租或提供他人使用，可能因此供不法詐騙份子用以詐使他
    人將款項匯入後，再加以提領之用，並能預見可能因而幫助
    他人從事詐欺取財犯罪，竟不違背其本意，仍基於幫助他人
    詐欺取財之不確定故意，於民國98年2 月初某日，在臺北縣
    樹林市柑園橋，將其向第一商業銀行股份有限公司丹鳳分行
    （下稱第一銀行）申請開設之帳號00000000000 號帳戶之金
    融卡、密碼及帳號，提供予真實年籍姓名不詳自稱「顏先生
    」之成年男子使用。嗣某不詳詐欺集團成員取得乙○○上開
    第一銀行帳戶之金融卡、密碼及帳號後，即基於意圖為自己
    不法所有之犯意，於98年2 月8 日晚間8 時14分許，致電甲
    ○○，向甲○○佯稱其先前網路購物，因公司作業疏失，致
    其帳戶內金錢每月均遭重複扣款，需依指示至自動櫃員機操
    作以取消交易云云，致甲○○陷於錯誤，依指示前往臺南市
    中西區○○路161 號第一銀行自動櫃員機操作，而於同日晚
    間8 時37分許，匯出新臺幣（下同）21287 元至上開乙○○
    第一銀行帳戶內，匯入款項並旋即遭提領一空。嗣因甲○○
    察覺受騙，報警處理始循線查獲。
二、案經臺北縣政府警察局新莊分局報請臺灣板橋地方法院檢察
    署偵查後聲請以簡易判決處刑。
    理  由
一、上揭犯罪事實，業據被告即上訴人乙○○於本院審理中坦承
    不諱，核與證人即被害人甲○○於警詢中（依刑事訴訟法第
    159 條之5 第1 項具有證據能力）之證述情節相符，並有第
    一銀行丹鳳分行98年2 月26日一丹鳳字第00026 號函附之被
    告身分證影本、上開帳戶印鑑卡影本、未登摺帳項明細表及
    甲○○華南商業銀行活期儲蓄存款存摺影本等件在卷可稽，
    足認被告之自白與事實相符，洵堪採為認定事實之依據。本
    件事證明確，被告犯行洵堪認定，應予依法論科。
二、核被告乙○○所為，係犯刑法第30條第1 項前段、第339 條
    第1 項之幫助詐欺取財罪。又被告幫助他人遂行詐欺取財犯
    行，為幫助犯，應依刑法第30條第2 項之規定，按正犯之刑
    減輕之。原審以被告犯罪事實明確，援引刑事訴訟法第449
    條第1 項前段、第3 項、第454 條第2 項，刑法第30條第1
    項前段、第2 項、第339 條第1 項、第41條第1 項前段，刑
    法施行法第1 條之1 第1 項、第2 項前段，並審酌被告之素
    行、犯罪動機，及擅自提供金融帳戶資料供他人非法使用，
    非惟幫助詐騙者遂行詐財目的，同時使詐欺者得以隱匿其真
    實身分，減少遭查獲之風險，愈使其肆無忌憚，助長犯罪之
    猖獗，及其犯後態度等一切情狀，量處如主文所示之刑，並
    諭知易科罰金之折算標準，以資懲儆，其認事用法，並無違
    誤，量刑均屬妥適。被告上訴雖稱原審量刑過重云云，惟按
    關於刑之量定，係實體法上賦予法院得為自由裁量之事項，
    倘其未有逾越法律所規定之範圍，或濫用其權限，即不得任
    意指摘為違法，被告雖就原審法院適法範圍裁量權之行使為
    爭執，惟原審量定刑期，已審酌被告各種犯罪情狀，並無失
    出，是被告稱原審量刑過重，請求改判云云，為無理由，應
    予駁回。又查，被告前未曾因故意犯罪受有期徒刑以上刑之
    宣告，此有臺灣高等法院被告前案紀錄表1 份附卷可稽，因
    一時失慮，致觸犯本件犯行，事後坦承犯行，深具悔意，經
    此偵審程序及罪刑之宣告，當知所警惕，而無再犯之虞，本
    院認所宣告之刑以暫不執行為適當，併予宣告緩刑2 年，以
    啟自新，併斟酌被告所造成之法益侵害程度，認應命被告向
    公庫支付一定之金額為宜，爰依刑法第74條第2 項第4 款規
    定，命被告於本案判決確定後3 個月內，應向公庫支付新臺
    幣3 萬元。
據上論斷，應依刑事訴訟法455 條之1 第1 項、第3 項、第368
條，刑法第74條第1 項第1 款、第2 項第4 款，判決如主文。
本案經檢察官李巧菱到庭執行職務。
中    華    民    國    98    年    8     月    31    日
                   刑事第十二庭  審判長法  官   白光華
                                       法  官   楊志雄
                                       法  官   曾淑娟
上列正本證明與原本無異。
不得上訴。
                                       書記官   謝雪紅
中    華    民    國    98    年    8     月    31    日
附錄本案論罪科刑法條全文：
中華民國刑法第339條
意圖為自己或第三人不法之所有，以詐術使人將本人或第三人之
物交付者，處5 年以下有期徒刑、拘役或科或併科1 千元以下罰
金。
以前項方法得財產上不法之利益或使第三人得之者，亦同。
前二項之未遂犯罰之。


司法院資訊處製作；財團法人民間司法改革基金會備份。
